臺灣嘉義地方法院刑事判決　　　　　　　　　　　　　九十一年度易字第四五三號
　　公　訴　人　臺灣嘉義地方法院檢察署檢察官
　　被　　　告　甲○○
　　　　　　　　乙○○
右列被告因傷害案件，經檢察官提起公訴（九十一年度偵字第四五二八號），本院判
決如左：
    主  文
甲○○傷害人之身體，處有期徒刑肆月，如易科罰金，以佰元折算壹日。
乙○○傷害人之身體，處有期徒刑肆月，如易科罰金，以佰元折算壹日。緩刑貳年
。
    事  實
一、甲○○曾因傷害鄰居乙○○、張春菊夫婦案件，經本院於民國九十年六月十八日
    以九十年度簡字第二九一號判決處有期徒刑三月，於九十年八月十三日確定，現
    仍在緩刑期內，猶不知悔改。竟於九十一年六月一日下午四時五十分許，因細故
    又在嘉義縣竹崎鄉灣橋村埤堂十七號乙○○住處與之發生爭執，引起乙○○不滿
    ，甲○○、乙○○二人乃各自頓萌普通傷害之犯意，互毆對方，乙○○並持其所
    有未據扣案之輪胎套筒一支攻擊甲○○（公訴意旨漏載前開犯罪地點及犯罪工具
    ）。甲○○因乙○○之毆打，受有頭部外傷併腦震盪、左胸部瘀傷等傷害；乙○
    ○則因甲○○之毆打，受有胸部挫傷、左手多處瘀傷、左肩鈍傷之傷害。
二、案經乙○○、甲○○分別訴由嘉義縣警察局竹崎分局報告臺灣嘉義地方法院檢察
    署檢察官偵查起訴。
    理  由
一、被告甲○○部分
    訊據被告甲○○矢口否認有何傷害告訴人乙○○之犯行，辯稱：是乙○○打我，
    我當場昏迷，沒有打他云云。惟查：右揭犯罪事實，業據告訴人乙○○指訴甚詳
    ，核與證人即告訴人之配偶張春菊於警訊之證述相符（警卷第六至七頁），並有
    告訴人提出之財團法人天主教聖馬爾定醫院診斷證明書一紙、受傷照片四張在卷
    可稽（警卷第九頁，本院卷第二九、三一頁），而被告復自承與告訴人發生爭吵
    、拉扯（警卷第一頁反面、第二頁正面，本院卷第十三頁），足見告訴人所受之
    傷害係與被告互毆所致。是被告所辯，無非事後卸責之詞，事證明確，其傷害告
    訴人之犯行堪以認定。
二、被告乙○○部分
    訊據被告乙○○則對右揭傷害犯行坦承不諱，核與告訴人甲○○之指訴相符，並
    與證人即告訴人之配偶郭素貞於警訊之證述一致（警卷第五頁），復有告訴人提
    出之前開醫院診斷證明書一紙、受傷照片一張在卷可稽（警卷第八頁、偵查卷第
    十頁）。被告之自白與事實相符，可以採信，事證明確，其犯行堪以認定。按正
    當防衛係對於現在不法之侵害防衛自己或他人之權利者而言，被告與告訴人互毆
    彼此成傷，不能證明告訴人先行侵害，況告訴人於案發當時手無寸鐵，被告則持
    輪胎套筒與告訴人互毆，此為雙方所不爭執，故被告一度辯稱傷害告訴人是正當
    防衛行為云云，尚非可採；又被告雖請求實施測謊鑑定，然本案事證已十分明確
    ，自無必要，均附此敘明。
三、核被告甲○○、乙○○所為，均係犯刑法第二百七十七條第一項之普通傷害罪。
    查被告甲○○曾因傷害被告乙○○及其配偶張春菊案件，經本院於九十年六月十
    八日以九十年度簡字第二九一號判決處有期徒刑三月，於九十年八月十三日確定
    ，現仍在緩刑期內，被告乙○○則無犯罪前科，此有臺灣嘉義地方法院檢察署刑
    案資料查註紀錄表及本院前開判決在卷可按，爰審酌被告甲○○素行欠佳，緩刑
    期內不知檢點，被告乙○○素行良好，二人所犯均已造成對方身心之痛苦，被告
    甲○○一再傷害被告乙○○，而被告乙○○以手持輪胎套筒為之，被告甲○○傷
    勢較重，又被告甲○○犯後均未能坦認犯行，猶飾詞辯解，難認有具體悔過之態
    度，被告乙○○則坦承犯行，然雙方均未賠償彼此之損害及其他一切情狀，分別
    量處如主文所示之刑，並諭知易科罰金之折算標準，以資儆懲。查被告乙○○前
    未曾受有期徒刑以上刑之宣告，已如前述，因一時失慮，偶罹刑章，經此偵審之
    教訓，當知所警惕，信無再犯之虞，且衡以被告甲○○傷害被告乙○○前案中曾
    獲邀緩刑寬典，本院認所宣告之刑以暫不執行為適當，為啟自新，併諭知被告乙
    ○○緩刑二年，期其勿再重蹈覆轍。至被告乙○○所有持以傷害被告甲○○之輪
    胎套筒未據扣案，為免執行發生困難，爰不宣告沒收。
據上論斷，應依刑事訴訟法第二百九十九條第一項前段，刑法第二百七十七條第一項
、第四十一條第一項前段、第七十四條第一款，罰金罰鍰提高標準條例第一條前段、
第二條，判決如主文。
本案經檢察官洪三峰到庭執行職務。
中      華      民      國    九十一    年     十一     月     十一     日
                                      臺灣嘉義地方法院刑事第二庭
                                          審判長法  官  蔡  虔  霖
                                                法  官  柯  月  美
                                                法  官  廖  政  勝
右正本證明與原本無異。
如不服本判決，應於判決送達後十日內向本院提出上訴狀( 應附繕本 )。
中      華      民      國    九十一    年     十一     月     十一     日
                                                書記官  陳  湘  蓉
附錄本案論罪科刑法條全文：
刑法第二百七十七條第一項
傷害人之身體或健康者，處三年以下有期徒刑、拘役或一千元以下罰金。
